José Miguel Martínez

Desarrollador de software

Información de contacto: +584120819758 jmmartineztuarez@gmail.com_Valencia/Venezuela

ACERCA DE MI

Soy un desarrollador full Stack, tanto web como de aplicaciones de escritorio, me encanta aprender a diario, tengo especial interés por EcmaScript.

Conocimientos en el área de investigación de operaciones, programación orientada a objetos, manejo de bases de datos relacionales, análisis de sistemas de información, enfoque sistémico, manejo de herramientas ofimáticas, manejo de software Linux.

APTITUDES

- Trabajo colaborativo o de equipos.
- Estructuración y administración de bases de datos.
- Desarrollo de aplicaciones en entorno de escritorio y web.
- Manejo de tecnologías web actuales como Django (Python), Laravel (PHP), VueJs (JS), ExpressJs (JS), entre otros.
- Manejo intermedio-avanzado de Microsoft Excel.
- Manejo de inglés conversacional básico-intermedio y escrito intermedio.

EDUCACIÓN

Universidad de Oriente

Ingeniería de sistemas

Actualmente en desarrollo de trabajo de grado como último requisito para optar por el título.

2014-actualidad

EXPERIENCIA

Asistente de la gerencia del departamento administrativo

Cooperativa Creación Bolivariana, RL. (2014 – 2017) Encargado de realizar órdenes de entrega, facturación y evaluaciones de obras de construcción, electricidad, refrigeración y desmalezamiento.

Docente y desarrollador

Koach Soluciones Integrales CA. (2017-2018) Docente en el área de investigación operativa, programación lineal, introducción a la lógica formal y algoritmos, programación orientada a objetos. Desarrollador de sistemas asociado a la creación de bases de datos MySQL con la tercera forma normal para sistemas de información.

Analista de sistemas

Inversiones y Construcciones SurAmerica C.A. (2018-2019) Encargado de supervisar las operaciones de la empresa y encontrar formas de mejorar el flujo de trabajo y utilización de información de forma eficiente dentro de la empresa. Encargado de desarrollar sistema de información que también servirá de objeto de trabajo de grado para optar por el título de ingeniería de sistemas con las siguientes capacidades:

- la administración de recursos como herramientas, equipos, vehículos, maquinaria, personal.
- Generación de nóminas de pago semanal, generación de reportes de inventario, creación, planificación y seguimiento de contratos con empresas externas.

Desarrollador Frontend y Backend

Carlos Díaz, http://app.galenonline.com/ (2021) Encargado de crear toda una aplicación para llevar el control de un sistema de citas médicas en línea, con sistema de usuarios y seguridad. Con uso de tecnologías asíncronas como Ajax, jquery y PHP.

José Carucci, https://campusproductivity.com/ (2021 - 2022)

Miembro de equipo de Koach Soluciones Integrales C.A. Encargado de crear tanto el frontend como el backend del módulo académico de un sistema e-learning para el dictado de cursos en línea, con evaluaciones, asignaciones, planificación, entre otros módulos. Con uso de Jquery, AJAX, programación asíncrona, Django (Python).